【裁判字號】    99,台抗,415
【裁判日期】    990610
【裁判案由】    請求侵權行為損害賠償
【裁判全文】
最高法院民事裁定              九十九年度台抗字第四一五號
抗  告  人  丙○○原名何同紋.
            乙○○原名何世兆.
            甲○○
上列抗告人因與國泰世華商業銀行股份有限公司等間請求侵權行
為損害賠償事件，對於中華民國九十九年二月十日台灣高等法院
裁定（九十七年度重上字第六四號），提起抗告，本院裁定如下
：
    主  文
抗告駁回。
抗告訴訟費用由抗告人負擔。
    理  由
本件抗告人於原法院為訴之追加，原法院以：在第二審為訴之變
更或追加，非經他造同意，不得為之；但請求之基礎事實同一者
，不在此限，民事訴訟法第四百四十六條第一項及第二百五十五
條第一項第二款分別定有明文。所謂請求之基礎事實同一，係指
變更或追加之訴與原訴之主要爭點有其共同性，各請求利益之主
張在社會生活上可認為同一或關連，而就原請求之訴訟及證據資
料，於審理繼續進行在相當程度範圍內具有同一性或一體性，得
期待於後請求之審理予以利用，俾先後兩請求在同一程序得加以
解決，避免重複審理，進而為統一解決紛爭者而言。抗告人丙○
○、乙○○、甲○○向台灣台北地方法院（下稱台北地院）起訴
主張伊在相對人國泰世華商業銀行股份有限公司（下稱國泰世華
銀行）設有帳戶，並共同提供價值新台幣（下同）八億八千萬餘
元之擔保物，與國泰世華銀行分別簽立借款契約，經營股票買賣
。相對人戊○○係國泰世華銀行專員，承辦放款業務，自民國八
十六年一月二十二日起至九十一年三月止，因相對人丁○○疏於
監督，戊○○乃利用訴外人王永源等人頭帳戶，以偽造還、放款
方式，陸續盜取伊委託戊○○繳還貸款本息之金錢，戊○○並盜
取伊帳戶中之款項等情，依民法第一百八十四條、第一百八十八
條、公司法第二十三條規定，請求國泰世華銀行、丁○○、戊○
○連帶給付丙○○一億一千五百三十三萬七千八百七十三元，連
帶給付乙○○八千二百九十萬元，連帶給付甲○○六千九百零四
萬元，及均自九十年八月二十四日起至清償日止，按年息百分之
五計算之利息。嗣台北地院為抗告人一部勝訴、一部敗訴之判決
，抗告人對其敗訴部分提起第二審上訴，求為命（一）、戊○○
、國泰世華銀行、丁○○連帶給付丙○○七億七千五百十萬三千
五百三十二元，連帶給付乙○○十二億零八百五十萬八千二百九
十七元，連帶給付甲○○六億一千六百二十一萬四千七百四十二
元，及均自九十二年七月三十一日起至清償日止，按年息百分之
五計算之利息；（二）、國泰世華銀行、丁○○連帶給付丙○○
五億九千一百九十二萬七千九百十元，連帶給付乙○○十二億七
千六百十八萬四千七百四十元，連帶給付甲○○五億八千三百二
十萬三千七百三十元，及均自九十二年七月三十一日起至清償日
止，按年息百分之五計算之利息。抗告人並主張上開聲明較其於
台北地院之聲明已有減縮，其中（一）部分，係被盜取及被詐取
之款項，（二）部分，係溢還本金、返還已付而不應支付之利息
、名譽、商譽、精神痛苦、股票、不動產之損失。惟國泰世華銀
行、丁○○不同意抗告人訴之追加，且抗告人逾起訴金額之請求
，其中（一）部分，究係何人以何方式盜取、詐取，抗告人並未
具體說明，此追加部分與其起訴之基礎事實有何同一或關連，已
難憑斷。而（二）部分，抗告人除未能具體說明外，其係以其與
國泰世華銀行之借貸契約履約中，國泰世華銀行聲請拍賣其提供
抵押之動產、不動產，對其造成損害（包括精神上之痛苦）為理
由，與其起訴之基礎事實亦有別，二者之主要爭點不同，各請求
利益之主張在社會生活上難認為同一或關連。堪認抗告人追加之
訴主張之基礎事實與其起訴主張之基礎事實非屬同一，其追加之
訴，自不應准許。爰裁定駁回抗告人追加之訴，經核於法並無違
背。抗告意旨，指摘原裁定不當，聲明廢棄，非有理由。
據上論結，本件抗告為無理由。依民事訴訟法第四百九十五條之
一第一項、第四百四十九條第一項、第九十五條、第七十八條，
裁定如主文。
中    華    民    國  九十九  年    六    月    十    日
                      最高法院民事第六庭
                          審判長法官  劉  福  來
                                法官  陳  國  禎
                                法官  陳  重  瑜
                                法官  吳  麗  女
                                法官  簡  清  忠
本件正本證明與原本無異
                                      書  記  官
中    華    民    國  九十九  年    六    月  二十二  日
                                                      V

司法院資訊處製作；財團法人民間司法改革基金會備份。
